臺灣嘉義地方法院刑事裁定
111年度聲字第520號
聲  請  人  臺灣嘉義地方檢察署檢察官
受  刑  人  賴鈺旻


上列聲請人因受刑人數罪併罰有二裁判以上，聲請定其應執行之
刑（１１１年度執更字第３７０號），本院裁定如下：
    主  文
賴鈺旻所犯如附表所示各罪所處之有期徒刑，應執行有期徒刑伍
年。
    理  由
一、聲請意旨略以：受刑人賴鈺旻因違反毒品危害防制條例等案
    件，先後經法院判決確定如附表，應依刑法第５３條及第５１條
    第５款，定其應執行之刑，爰依刑事訴訟法第４７７條第１項聲
    請裁定等語。
二、按「（第１項）裁判確定前犯數罪者，併合處罰之。但有下
    列情形之一者，不在此限：一、得易科罰金之罪與不得易科
    罰金之罪。…。（第２項）前項但書情形，受刑人請求檢察官
    聲請定應執行刑者，依第５１條規定定之。」，刑法第５０條第
    １項但書第１款、第２項定有明文。次按數罪併罰，有二裁判
    以上者，依第５１條之規定，定其應執行之刑；數罪併罰，分
    別宣告其罪之刑，如宣告多數有期徒刑者，於各刑中之最長
    期以上，各刑合併之刑期以下，定其刑期，但不得逾３０年，
    刑法第５３條、第５１條第５款亦分別定有明文。再按數罪併罰
    中之一罪，依刑法規定得易科罰金，若因與不得易科之他罪
    併合處罰結果而不得易科罰金時，原可易科罰金所處之刑，
    自亦無庸為易科折算標準之記載（司法院大法官會議解釋第
    １４４號）。末按定應執行之刑，應由犯罪事實最後判決之法
    院檢察官聲請該法院裁定之，不能因犯罪之一部分所科之刑
    業經執行完畢而認檢察官之聲請為不合法，予以駁回，至已
    執行部分自不能重複執行，應由檢察官於指揮執行時扣除之
    ，此與定應執行之刑之裁定無涉（最高法院８６年度台抗字第
    ４７２號裁定意旨參照）。
三、經查：
（一）本件受刑人賴鈺旻因犯如附表編號１至１３所示之罪，先後
      經如附表編號１至１３所示之法院以各該編號所示之判決判
      處如各該編號所示之有期徒刑，均告確定在案，有上開案
      件判決書及臺灣高等法院被告前案紀錄表各１份附卷可稽
      。而附表所示各罪中，係以附表編號１至２所示之案件為最
      後事實審案件，且該案件並經本院為實體判決確定，是以
      本院為附表編號１至１３所示各案件犯罪事實最後判決之法
      院，依法自有管轄權。
（二）又本件受刑人所犯如附表編號１、３至１３所示之罪為不得易
      科罰金之罪，與其另犯如附表編號２所示之罪為得易科罰
      金之罪，依刑法第５０條第１項但書第１款規定，固不得併合
      處罰，然本件係聲請人臺灣嘉義地方檢察署檢察官應受刑
      人之請求而提出聲請，有受刑人簽署之「臺灣嘉義地方檢
      察署定刑聲請書」１份存卷可考（見本院卷第９１頁），核
      與刑法第５０條第２項規定相符，從而聲請人據此依刑法第５
      ３條及第５１條第５款規定，聲請裁定定其應執行之刑，本院
      審核認本件聲請與首揭法條規定尚無不合，應予准許，爰
      斟酌受刑人犯罪之類型、情節、次數，及受刑人表示「請
      從輕定刑」之意見（見本院卷第９１頁），並參酌上開各罪
      宣告刑總和上限之外部性界限，定如主文所示之應執行刑
      。至受刑人所犯如附表編號２所示之有期徒刑，原雖得易
      科罰金，然與如附表編號１、３至１３所示不得易科罰金之他
      罪併合處罰之結果，已不得易科罰金，本院於定執行刑時
      ，自無庸再諭知易科罰金之折算標準。至如附表編號２所
      示之罪，固已執行完畢，惟按數罪併罰之案件，其各罪判
      決均係宣告刑，縱令其中一罪之宣告刑在形式上已經執行
      ，仍應由法院定其應執行刑，俟檢察官指揮執行「應執行
      刑」時，再就形式上已執行部分予以折抵（最高法院８７年
      度台上字第４０９９號判決意旨參照），附此敘明。
四、爰依刑事訴訟法第４７７條第１項，刑法第５０條第２項、第５３條
    、第５１條第５款，裁定如主文。
中　　華　　民　　國　　111 　年　　6 　　月　　30　　日
                  刑事第四庭    法　官　簡仲頤
上列正本證明與原本無異。
如不服本裁定，應於裁定送達後5日內向本院提出抗告狀（應附
繕本）。　　　　　　　　　
中　　華　　民　　國　　111 　年　　6 　　月　　30　　日
                               書記官　吳明蓉
附表：受刑人賴鈺旻定應執行刑案件一覽表
編          號  １ ２ ３ 罪          名  結夥侵入住宅搶奪 共同犯恐嚇取財未遂 販賣第三級毒品 宣    告    刑  有期徒刑６月 有期徒刑２月，如易科罰金，以新臺幣１千元折算１日 有期徒刑３年７月 犯  罪  日  期  １０７年１１月２５日 １０８年６月４日 １０７年９月間某日 偵查(自訴)機關年 度 及 案 號  臺灣嘉義地方檢察署１０８年度偵字第６８８１號等 臺灣嘉義地方檢察署１０８年度偵字第６８８１號等 臺灣嘉義地方檢察署１０８年度偵字第６２５１號等 最  後   事實審 法    院 臺灣嘉義地方法院 臺灣嘉義地方法院 臺灣高等法院臺南分院  案    號 １０８年度訴字第８２３號 １０８年度訴字第８２３號 １０９年度上訴字第１０７號  判決日期 １１０年３月１０日 １１０年３月１０日 １０９年３月３１日 確  定    判  決 法    院 臺灣嘉義地方法院 臺灣嘉義地方法院 最高法院  案    號 １０８年度訴字第８２３號 １０８年度訴字第８２３號 １１１年度台非字第１８號  判決確定日    期 １１０年４月１２日 １１０年４月１２日 １１１年４月１３日 是否為得易科罰金之案件  否 是 否  備          註  臺灣嘉義地方檢察署１１０年度執字第１３４８號 臺灣嘉義地方檢察署１１０年度執字第１３４９號（已易科罰金執行完畢） 臺灣嘉義地方檢察署１１１年度執更字第３７０號 

編          號  ４ ５ ６ 罪          名  販賣第三級毒品 販賣第三級毒品 販賣第三級毒品 宣    告    刑  有期徒刑３年７月 有期徒刑３年７月 有期徒刑３年６月 犯  罪  日  期  １０７年１０月間某日 １０７年１１月２９日 １０８年３月２日 偵查(自訴)機關年 度 及 案 號  臺灣嘉義地方檢察署１０８年度偵字第６２５１號等 臺灣嘉義地方檢察署１０８年度偵字第６２５１號等 臺灣嘉義地方檢察署１０８年度偵字第６２５１號等 最  後   事實審 法    院 臺灣高等法院臺南分院 臺灣高等法院臺南分院 臺灣高等法院臺南分院  案    號 １０９年度上訴字第１０７號 １０９年度上訴字第１０７號 １０９年度上訴字第１０７號  判決日期 １０９年３月３１日 １０９年３月３１日 １０９年３月３１日 確  定    判  決 法    院 最高法院 最高法院 最高法院  案    號 １１１年度台非字第１８號 １１１年度台非字第１８號 １１１年度台非字第１８號  判決確定日    期 １１１年４月１３日 １１１年４月１３日 １１１年４月１３日 是否為得易科罰金之案件  否 否 否  備          註  臺灣嘉義地方檢察署１１１年度執更字第３７０號 臺灣嘉義地方檢察署１１１年度執更字第３７０號 臺灣嘉義地方檢察署１１１年度執更字第３７０號 

編          號  ７ ８ ９ 罪          名  販賣第三級毒品 販賣第三級毒品 販賣第三級毒品 宣    告    刑  有期徒刑３年６月 有期徒刑１年９月 有期徒刑１年９月 犯  罪  日  期  １０８年３月間某日 １０７年１２月底某日 １０７年１０月底某日 偵查(自訴)機關年 度 及 案 號  臺灣嘉義地方檢察署１０８年度偵字第６２５１號等 臺灣嘉義地方檢察署１０８年度偵字第６２５１號等 臺灣嘉義地方檢察署１０８年度偵字第６２５１號等 最  後   事實審 法    院 臺灣高等法院臺南分院 臺灣高等法院臺南分院 臺灣高等法院臺南分院  案    號 １０９年度上訴字第１０７號 １０９年度上訴字第１０７號 １０９年度上訴字第１０７號  判決日期 １０９年３月３１日 １０９年３月３１日 １０９年３月３１日 確  定    判  決 法    院 最高法院 最高法院 最高法院  案    號 １１１年度台非字第１８號 １１１年度台非字第１８號 １１１年度台非字第１８號  判決確定日    期 １１１年４月１３日 １１１年４月１３日 １１１年４月１３日 是否為得易科罰金之案件  否 否 否  備          註  臺灣嘉義地方檢察署１１１年度執更字第３７０號 臺灣嘉義地方檢察署１１１年度執更字第３７０號 臺灣嘉義地方檢察署１１１年度執更字第３７０號 

編          號  １０ １１ １２ 罪          名  販賣第三級毒品 轉讓偽藥 轉讓偽藥 宣    告    刑  有期徒刑３年６月 有期徒刑１月 有期徒刑１月 犯  罪  日  期  １０７年１２月２３日 １０７年３月２２日 １０７年４月５日 偵查(自訴)機關年 度 及 案 號  臺灣嘉義地方檢察署１０８年度偵字第６２５１號等 臺灣嘉義地方檢察署１０８年度偵字第６２５１號等 臺灣嘉義地方檢察署１０８年度偵字第６２５１號等 最  後   事實審 法    院 臺灣高等法院臺南分院 臺灣高等法院臺南分院 臺灣高等法院臺南分院  案    號 １０９年度上訴字第１０７號 １０９年度上訴字第１０７號 １０９年度上訴字第１０７號  判決日期 １０９年３月３１日 １０９年３月３１日 １０９年３月３１日 確  定    判  決 法    院 最高法院 最高法院 最高法院  案    號 １１１年度台非字第１８號 １１１年度台非字第１８號 １１１年度台非字第１８號  判決確定日    期 １１１年４月１３日 １１１年４月１３日 １１１年４月１３日 是否為得易科罰金之案件  否 否 否  備          註  臺灣嘉義地方檢察署１１１年度執更字第３７０號 臺灣嘉義地方檢察署１１１年度執更字第３７１號 臺灣嘉義地方檢察署１１１年度執更字第３７１號 

編          號  １３ （以下空白）  罪          名  轉讓偽藥   宣    告    刑  有期徒刑１月   犯  罪  日  期  １０７年４月３０日   偵查(自訴)機關年 度 及 案 號  臺灣嘉義地方檢察署１０８年度偵字第６２５１號等   最  後   事實審 法    院 臺灣高等法院臺南分院    案    號 １０９年度上訴字第１０７號    判決日期 １０９年３月３１日   確  定    判  決 法    院 最高法院    案    號 １１１年度台非字第１８號    判決確定日    期 １１１年４月１３日   是否為得易科罰金之案件  否    備          註  臺灣嘉義地方檢察署１１１年度執更字第３７１號